【裁判字號】    97,上訴,437
【裁判日期】    970603
【裁判案由】    毒品危害防制條例
【裁判全文】
臺灣高等法院臺南分院刑事判決         97年度上訴字第437號
上  訴  人
即  被  告  甲○○
上列上訴人因毒品危害防制條例案件，不服臺灣嘉義地方法院97
年度訴字第111號中華民國97年3月31日第一審判決（起訴案號：
臺灣嘉義地方法院檢察署97年度偵字第166、286號），提起上訴
，被告於準備程序中就被訴事實為有罪之陳述，經本院裁定進行
簡式審判程序後，判決如下：
    主  文
上訴駁回。
    事  實
一、甲○○前因違反麻醉藥品管理條例案件，於民國82年2月19
    日經原審以81年度訴字第1005號判決判處應執行有期徒刑5
    年10月確定，嗣於83年12月14日假釋出監（殘刑3年8月6日
    ），假釋中復因違反麻醉藥品管理條例案件，於86年8月18
    日經原審以86年度訴字第42號判決判處應執行有期徒刑5年4
    月，嗣經本院以86年度上訴字第1648號、最高法院87年度臺
    上字第959號判決駁回上訴確定，上開假釋亦遭撤銷，所餘
    殘刑3年8月6日，與前開5年4月之刑期接續執行，於91年7月
    11日假釋出監（殘刑4年3月2日），假釋中復因施用毒品案
    件，經法院裁定觀察、勒戒後，認為有繼續施用毒品傾向，
    復經裁定令入戒治處所施以強制戒治，嗣因無繼續戒治必要
    ，經法院裁定停止戒治，所餘戒治期間交付保護管束，於92
    年10月24日保護管束期滿未經撤銷停止戒治，視為強制戒治
    執行完畢，嗣假釋亦遭撤銷，並執行殘刑4年3月2日，於96
    年5月5日縮刑期滿執行完畢。詎仍不知悔改，於觀察、勒戒
    執行完畢釋放後5年內，分別基於施用第1級毒品海洛因及第
    2級毒品甲基安非他命之犯意：（一）於96年11月11日晚上7
    時許，在嘉義縣水上鄉○○村○鄰市○街100號住處，以將甲
    基安非他命置於錫箔紙上點火燒烤吸食煙霧之方式，施用第
    2級毒品甲基安非他命1次。（二）於96年11月11日晚上7時
    許，在上揭住處，以針筒注射之方式，施用第1級毒品海洛
    因1次。（三）於96年12月10日晚上八時許，在嘉義縣中埔
    鄉某處，以將甲基安非他命置於錫箔紙上點火燒烤吸食煙霧
    之方式，施用第2級毒品甲基安非他命1次。（四）於96年12
    月11日晚上10時許，在嘉義縣水上鄉○○路路邊，以將海洛
    因摻入香菸中吸食之方式，施用第一級毒品海洛因1次。嗣
    於96年12月13日下午2時50分許，在嘉義市○○街及嘉北街
    口，為警攔查時，在有偵查權限之機關發覺前，甲○○即主
    動向有偵查權限之警員即嘉義市政府警察局第二分局後湖派
    出所警員蔡忠順自首表明其於96年12月11日施用上開第一級
    毒品海洛因犯行之事實，並接受本件裁判，其餘則經警採集
    其尿液送驗，結果呈甲基安非他命及嗎啡陽性反應，而悉上
    情。
二、案經嘉義市警察局第二分局報告臺灣嘉義地方法院檢察署檢
    察官偵查起訴。
     理 由
壹、本件被告甲○○所犯為死刑、無期徒刑、最輕本刑為三年以
    上有期徒刑以外之罪，被告於準備程序進行中就被訴事實為
    有罪之陳述，經本院裁定進行簡式審判程序。又刑事訴訟法
    第159條第1項規定：被告以外之人於審判外之言詞或書面陳
    述，除法律有規定者外，不得作為證據。惟同條第2項例外
    規定：法院以簡式審判程序式，不適用之，從而依刑事訴訟
    法第273條之2、第159條第2項之規定，本件不適用傳聞法則
    有關限制證據能力之相關規定，合先敘明。
貳、
一、上開事實，業據被告甲○○於偵查、原審及本院審理中坦承
    不諱，並有嘉義市警察局第二分局偵辦涉嫌毒品案代號與真
    實姓名對照表二紙，及正修科技大學96年12月3日及96年12
    月28日超微量研究科技中心檢驗報告各一紙在卷可證，復有
    臺灣高等法院被告前案紀錄表、臺灣雲林地方法院檢察署全
    國施用毒品案件紀錄表各1紙存卷可稽，是被告之自白，核
    與前開證據資料相符，本案事證明確，被告施用第一級毒品
    海洛因及施用第二級毒品甲基安非他命之事實，堪以認定。
二、查被告曾於九十一年間因施用毒品案件，經法院裁定觀察、
    勒戒後，認為有繼續施用毒品傾向，復經裁定令入戒治處所
    施以強制戒治，嗣因無繼續戒治必要，經法院裁定停止戒治
    ，所餘戒治期間交付保護管束，於九十二年十月二十四日保
    護管束期滿未經撤銷停止戒治，視為強制戒治執行完畢釋放
    ，有臺灣高等法院被告前案紀錄表在卷可參，是被告於強制
    戒治執行完畢釋放後5年內復施用第一級毒品海洛因，因而
    再犯毒品危害防制條例第10條第1項第2項之施用第一級毒品
    及施用第二級毒品罪，自應依法予以追訴。
三、至證人魏童昆雖到庭證述認識被告，被告曾檢舉李致琦毒品
    危害防制條例案件，經聲請搜索票，但未查獲相關證物，僅
    採取李員尿液有陽性反應，伊並不知悉被告之案子，也未答
    應被告，要將被告之吸毒案件，報請檢察官緩起訴等語（本
    院卷第32、33頁），且配合警方辦案，並非得據為施用毒品
    之阻卻違法事由，從而證人之證述無法為被告有利之證明，
    附此敘明。
四、綜上，本件事證明確，被告犯行堪以認定，應依法論科。
參、論罪科刑
一、查海洛因及甲基安非他命分屬毒品危害防制條例第2條第2項
    第1款所列之第一級毒品及同條項第2款所列之第二級毒品，
    核被告所為，其中如犯罪事實欄一(一)、(三)所為，均係犯毒品
    危害防制條例第10條第2項之施用第二級毒品罪；另事實欄
    一(二)、(四)所為，均係犯毒品危害防制條例第10條第1項之施
    用第一級毒品罪。被告因施用第一級毒品海洛因及第二級毒
    品甲基安非他命而持有海洛因及甲基安非他命之低度行為，
    各為其施用之高度行為所吸收，均不另論罪。被告所犯上開
    四罪，行為獨立，犯意各別，應予分論併罰。
二、查被告所犯事實欄所示之違反麻醉藥品管理條例案件等，已
    於96年5月5日執行完畢一節，有臺灣高等法院被告前案紀錄
    表在卷可稽，其受徒刑之執行完畢，五年內故為再犯本件有
    期徒刑以上之施用第一級毒品及第二級毒品等罪，均為累犯
    ，應各依刑法第47條第1項規定加重其刑。
三、查本件被告於96年12月13日下午2時50分許，在嘉義市○○
    街及嘉北街口，為警攔查時，即主動向嘉義市政府警察局第
    二分局後湖派出所警員蔡忠順自首表明其於96年12月11日施
    用上開第一級毒品海洛因犯行，有其警詢筆錄及原審電話紀
    錄表附卷可稽，參以被告事後並未逃避偵審之事實，應認其
    於96年12月11日施用第一級毒品海洛因犯行，合於自首之要
    件，爰依法減輕其刑，並先加後減之。
肆、維持原判之理由
一、原審以被告罪證明確，因予適用毒品危害防制條例第10條第
    第1項、第2項、刑法第11條前段、第47條第1項、第62條、
    第51條第5款之規定，並審酌被告前曾因施用毒品觸法，仍
    不知悛悔，又施用足以導致精神障礙、性格異常，甚至造成
    生命危險之毒品，戕害一己之身體健康，對社會治安可能之
    危害程度非微，惟其犯罪後尚能坦承犯行等一切情狀，就被
    告所犯施用第一級毒品罪分別量處有期徒刑七月，有期徒刑
    四月，所犯施用第二級毒品罪分別量處有期徒刑四月，有期
    徒刑四月，並定其應執行刑為有期徒刑一年，認事用法，經
    核並無不合，量刑亦稱允當。
二、被告上訴意旨以伊因配合辦案，因而施打毒品云云，然經傳
    訊證人即警員魏童昆業已到庭證述並不知悉被告之案件，亦
    未答應被告，要將被告之吸毒案件，報請檢察官緩起訴等語
    明確，已如前述，從而被告以配合警方辦案，或另以家中兄
    長罹病需其照料為由，請求從輕量刑，均非有理由，應予駁
    回。
伍、論罪法條
    刑事訴訟法第368條、第364條、第273條之1第1項。
本案經檢察官羅清溪到庭執行職務。
中    華    民    國    97    年    6     月    3    日
                  刑事第四庭  審判長法  官  吳志誠
                                    法  官  陳珍如
                                    法  官  羅心芳
以上正本證明與原本無異。
施用第一級毒品部分如不服本判決，應於收受本判決後十日內向
本院提出上訴書狀。其未敘述上訴理由者並得於提起上訴後十日
內向本院補提理由書狀（均須按他造當事人之人數附繕本）「切
勿逕送上級法院」。
施用第二級毒品部分不得上訴。
                                    書記官  蔡振豐
中    華    民    國    97    年    6     月    4     日
附錄論罪科刑法條：
毒品危害防制條例第十條
施用第一級毒品者，處六月以上五年以下有期徒刑。
施用第二級毒品者，處三年以下有期徒刑。


司法院資訊處製作；財團法人民間司法改革基金會備份。
